臺灣高雄地方法院刑事判決　　　　　 100年度交簡上字第58號
上　訴　人　臺灣高雄地方法院檢察署檢察官
被　　　告　吳睦群
上列上訴人因被告業務過失傷害案件，不服本院高雄簡易庭民國
100 年2 月25日100 年度交簡字第519 號第一審簡易判決（起訴
案號：99年度調偵字第1550號），提起上訴，本院管轄之第二審
合議庭判決如下：
    主      文
上訴駁回。
    事實及理由
一、本案經本院審理結果，除犯罪事實「右耳聽力受損」，依財
    團法人義大醫院民國99年2 月6 日診斷證明書所附之耳鼻喉
    科聽力檢查表所示，應更正為「右耳輕微神經性聽力障礙」
    （R't ：mild SNHL ）外，認第一審審判決以被告吳睦群犯
    業務過失傷害罪，判處有期徒刑4 月，如易科罰金，以新臺
    幣（下同）1,000 元折算1 日，其認事、用法均無違誤，量
    刑亦屬妥適，應予維持，並引用第一審刑事簡易判決書及檢
    察官起訴書所記載之事實、證據及理由（如附件）。
二、上訴意旨略以：本件被告以駕駛營業用大貨車為業，更應恪
    遵交通規則，其輕率未加注意倒車時對於其後之視覺欠佳等
    情，致被害人承受精神上及身體上莫大痛苦，所生危害甚巨
    ，且被告迄今未賠償被害人分文，顯見其犯後態度不佳，毫
    無填補被害人損失之積極作為，原審僅量處有期徒刑4 月，
    實屬過輕等語。
三、按量刑輕重，係屬事實審法院得依職權自由裁量之事項，苟
    已斟酌刑法第57條各款所列情狀而未逾越法定刑度，不得遽
    指為違法（最高法院72年台上字第6696號、75年台上字第70
    33號判例參照）。又在同一犯罪事實與情節，如別無其他加
    重或減輕之原因，下級審量定之刑，亦無過重或失輕之不當
    情形，則上級審法院對下級審法院之職權行使，原則上應予
    尊重( 最高法院85年度台上字第2446號裁判意旨可資參酌)
    。本案原審以被告罪證明確，並審酌被告以駕駛大貨車為業
    ，竟不知恪遵交通規則，疏未注意大型車倒車時，須派人在
    車後指引，如無人在車後指引，應先測明車後有足夠之地位
    ，並促使行人及車輛避讓，亦須於倒車前注意左右有無來車
    ，致與告訴人張簡玉發生碰撞，造成告訴人受有前述傷害
    ，被告過失駕駛行為為本件車禍之唯一肇因，且迄今仍未能
    與告訴人達成和解，及犯後坦承犯行，態度良好等一切情狀
    ，適用刑事訴訟法第449 條第2 項、第3 項、第454 條第2
    項，刑法第284 條第2 項前段、第62條前段、第41條第1 項
    前段，刑法施行法第1 條之1 第1 項、第2 項等規定判處有
    期徒刑4 月，如易科罰金，以罰金1,000 元折算1 日，其認
    事用法並無不當，量刑亦已斟酌上訴意旨所指之被告以駕駛
    大貨車為業、尚未與被害人和解等量刑事由，且所量處之刑
    度亦無不妥。故上訴人提起本件上訴，請求撤銷原判決，為
    無理由，應予駁回。
據上論斷，應依刑事訴訟法第 455條之1第1項、第3項、第364條
、第368條、第373條，判決如主文。
本案經檢察官張雅婷到庭執行職務。
中    華    民    國   100    年    5    月    27    日
                  刑事第十八庭  審判長法  官  黃宗揚
                                      法  官  鄭子文
                                      法  官  高瑞聰
以上正本證明與原本無異。
不得上訴。
中    華    民    國   100    年    5     月    30    日
                                      書記官  林修弘
附錄本件論罪科刑法條
中華民國刑法第284條
（過失傷害罪）
因過失傷害人者，處 6 月以下有期徒刑、拘役或 5 百元以下罰
金，致重傷者，處 1 年以下有期徒刑、拘役或 5 百元以下罰金
。
從事業務之人，因業務上之過失傷害人者，處1 年以下有期徒刑
、拘役或1 千元以下罰金，致重傷者，處3 年以下有期徒刑、拘
役或2 千元以下罰金。